【裁判字號】    97,易,1301
【裁判日期】    970509
【裁判案由】    竊盜
【裁判全文】
臺灣板橋地方法院刑事判決              97年度易字第1301號
公  訴  人  臺灣板橋地方法院檢察署檢察官
被      告  甲○○
上列被告因竊盜案件，經檢察官提起公訴（97年度偵字第9661號
），本院受理後被告為有罪之陳述，經改行簡式審判程序，判決
如下：
    主  文
甲○○攜帶兇器毀壞門扇竊盜，累犯，處有期徒刑壹年，減為有
期徒刑陸月，如易科罰金，以新臺幣壹仟元折算壹日。扣案之老
虎鉗貳支、Ｔ型扳手貳支、萬能鑰匙貳支，均沒收。
    事  實
一、甲○○前於民國84年間因犯竊盜等罪，經臺灣臺北地方法院
    於86年3 月4 日以84年度訴字第2267號判處有期徒刑三年（
    竊盜部分）、八月（違反麻醉藥品管理條例部分），應執行
    有期徒刑三年四月確定；又於85年間因犯偽造文書罪，經本
    院於85年10月21日以85年度易字第6459號判處有期徒刑四月
    、六月，應執行有期徒刑八月確定，嗣上開兩案罪刑，再經
    臺灣臺北地方法院以86年度聲字第956 號裁定應執行有期徒
    刑四年確定，經入監執行後，於87年7 月21日假釋出監；又
    於88年間因犯竊盜罪，經臺灣高等法院於89年3 月14日以89
    年度上易字第693 號判處有期徒刑二年六月並應於刑之執行
    前令入勞動場所強制工作三年確定，於92年4 月24日入監，
    並與前開假釋經撤銷後所餘殘刑之有期徒刑一年十月又十二
    日接續執行，復於95年10月27日假釋出監並付保護管束，迄
    95年11月13日縮刑期滿假釋未經撤銷以已執行論（構成累犯
    ）。甲○○又於96年間因犯竊盜罪，經本院於91年12月28日
    以96年度易字第3709號判處有期徒刑十月、十月、六月、六
    月，各減為有期徒刑五月、五月、三月、三月，應執行有期
    徒刑一年五月並應於刑之執行前令入勞動場所強制工作三年
    ，再經臺灣高等法院於97年2 月13日以97年度上易字第313
    號判決上訴駁回，並於同日確定（尚待執行）。猶不知悔改
    ，復意圖為自己不法之所有，於96年3 月14日下午4 時10分
    許，趁乙○○位於臺北縣永和市○○街31巷6 號2 樓住處無
    人在內之際，攜帶其所有之萬能鑰匙二支及客觀上對人之生
    命、身體、安全構成威脅，足供為兇器使用之老虎鉗、Ｔ型
    扳手各二支，破壞上址大門門鎖後侵入該處（侵入住宅部分
    未據告訴），竊取乙○○所有之鑽石及玉石戒指各一只、GU
    CCI 牌及SEIKO 牌手錶各一只、鑽石項鍊一條（合計價值約
    新臺幣15萬元）、NIKON 牌相機一臺得逞。嗣於97年3 月14
    日晚上8 時30分許，在臺北縣永和市○○街16巷內為警攔檢
    查獲，並扣得前述其所有且供竊盜所用之老虎鉗、Ｔ型扳手
    、萬能鑰匙各二支，且起獲前開竊得之鑽石及玉石戒指各一
    只、GUCCI 牌及SEIKO 牌手錶各一只、鑽石項鍊一條、NIKO
    N 牌相機一臺，而悉上情。
二、案經臺北縣政府警察局永和分局報請臺灣板橋地方法院檢察
    署檢察官偵查起訴，經改依簡式審判程序審理。
    理  由
一、上揭犯罪事實，業據被告甲○○於本院偵查及審理時均坦承
    不諱，核與被害人乙○○於警詢時之指述相符，又有贓物認
    領保管單一件、現場及贓物照片六幀附卷可稽，且有被告所
    有供竊盜所用之老虎鉗、Ｔ型扳手、萬能鑰匙各二支扣案可
    證，足認被告自白與事實相符，罪證明確，犯行洵堪認定。
二、查老虎鉗、Ｔ型扳手均係金屬製成，或堅硬鈍重，或長尖鋒
    利，客觀上均足以用為實施強暴、脅迫或抵抗行為，而於人
    之生命、身體之安全，易生危險之器械，均為兇器。被告於
    上揭時、地行竊時，攜帶該等具有危險性之兇器，破壞該處
    大門門鎖後竊取被害人之財物，核其所為，係犯刑法第321
    條第1 項第2 款、第3 款之攜帶兇器毀壞門扇加重竊盜罪。
    又被告所犯毀壞門扇而竊盜，其毀損之行為已結合於加重竊
    盜之罪質中，不另論毀損罪。查被告前於84年間因犯竊盜等
    罪，經臺灣臺北地方法院於86年3 月4 日以84年度訴字第22
    67號判處有期徒刑三年（竊盜部分）、八月（違反麻醉藥品
    管理條例部分），應執行有期徒刑三年四月確定；又於85年
    間因犯偽造文書罪，經本院於85年10月21日以85年度易字第
    6459號判處有期徒刑四月、六月，應執行有期徒刑八月確定
    ，嗣上開兩案罪刑，再經臺灣臺北地方法院以86年度聲字第
    956 號裁定應執行有期徒刑四年確定，經入監執行後，於87
    年7 月21日假釋出監；又於88年間因犯竊盜罪，經臺灣高等
    法院於89年3 月14日以89年度上易字第693 號判處有期徒刑
    二年六月並應於刑之執行前令入勞動場所強制工作三年確定
    ，於92年4 月24日入監，並與前開假釋經撤銷後所餘殘刑之
    有期徒刑一年十月又十二日接續執行，復於95年10月27日假
    釋出監並付保護管束，迄95年11月13日縮刑期滿假釋未經撤
    銷以已執行論，此有臺灣高等法院被告前案紀錄表附卷可按
    ，其於有期徒刑執行完畢後五年內，故意再犯本案之罪，係
    屬累犯，應依刑法第47條第1 項之規定加重其刑。爰審酌被
    告年值青壯，不思正道取財，前有多次竊盜前科且經令入勞
    動場所強制工作期滿，猶不知警惕自持，貪慾圖便，苟且偷
    盜，所侵害之財產法益非微，兼衡其於犯罪後尚能坦承犯行
    等一切情狀，量處如主文所示之刑，以示懲儆。再查本件被
    告犯罪時間在96年4 月24日以前，合於中華民國96年罪犯減
    刑條例所定得予減刑之規定，應依同條例第2 條第1 項第3
    款之規定減刑如主文所示，併諭知易科罰金之折算標準。
三、扣案之老虎鉗、Ｔ型扳手、萬能鑰匙各二支，均係被告所有
    供本件竊盜犯罪所用之物，業經被告供認在卷，爰依刑法第
    38條第1 項第2 款規定，併予宣告沒收。
據上論斷，應依刑事訴訟法第273 條之1 第1 項、第299 條第1
項前段，刑法第321 條第1 項第2 款、第3 款、第47條第1 項、
第41條第1 項前段第、第38條第1 項第2 款，中華民國96年罪犯
減刑條例第2 條第1 項第3 款、第7 條、第9 條，判決如主文。
本案經檢察官劉仕國到庭執行職務
中    華    民    國    97    年    5     月    9     日
                  刑事第一庭    法  官  張江澤
以上正本證明與原本無異。
如不服本判決，應於送達後10日內，向本院提出上訴狀。
                                書記官  林怡秀
中    華    民    國    97    年    5     月    9     日
附錄本案論罪科刑法條全文：
刑法第321條
犯竊盜罪而有左列情形之一者，處六月以上、五年以下有期徒刑
：
一  於夜間侵入住宅或有人居住之建築物、船艦或隱匿其內而犯
    之者。
二  毀越門扇、牆垣或其他安全設備而犯之者。
三  攜帶兇器而犯之者。
四  結夥三人以上而犯之者。
五  乘火災、水災或其他災害之際而犯之者。
六  在車站或埠頭而犯之者。
前項之未遂犯罰之。


司法院資訊處製作；財團法人民間司法改革基金會備份。
